【裁判字號】    98,易,886
【裁判日期】    981022
【裁判案由】    竊盜
【裁判全文】
臺灣屏東地方法院刑事判決               98年度易字第886號
公  訴  人  台灣屏東地方法院檢察署檢察官
被      告  乙○○
                    (
            甲○○
上列被告因竊盜案件，經檢察官提起公訴（98年度偵字第5185號
），茲因被告就被訴事實為有罪之陳述，經告知簡式審判程序意
旨並聽取公訴人及被告之意見後，本院裁定依簡式審判程序審理
，判決如下：
    主  文
乙○○共同於夜間侵入住宅竊盜，累犯，處有期徒刑壹年；又竊
盜，累犯，處有期徒刑拾月。應執行有期徒刑壹年玖月。
甲○○共同於夜間侵入住宅竊盜，累犯，處有期徒刑柒月。
    事  實
一、乙○○曾於民國96年間，因贓物案件，經本院96年度簡字第
    1716號判處有期徒刑6 月確定，於97年12月30日執行完畢出
    監；甲○○曾於96年間，因違反毒品危害防制條例案件，經
    本院96年度簡字第189 號判處有期徒刑4 月確定，同年間犯
    竊盜案件，經本院96年度簡字第1364號判處有期徒刑6 月確
    定，上開二罪經本院96年度聲字第1074號裁定減刑後定應執
    行刑有期徒刑5 月，於97年9 月2 日執行完畢出監。
二、詎其2 人仍不思悔改，共同基於意圖為自己不法所有之犯意
    聯絡，於98年6 月12日夜間凌晨4 時37分許，乙○○騎乘機
    車搭載甲○○，共同前往黃春恭位於屏東縣潮州鎮○○街
    192 號住宅，兩人見該住宅屋主駕駛自小貨車外出，大門未
    鎖，由乙○○進入該住宅內，甲○○則在外把風之分工方式
    ，共同竊取黃春恭之女黃淑貞所有之JOJO牌女用手錶1 支。
    得手後，因屋主駕駛自小貨車返回住宅，甲○○旋即以行動
    電話聯繫乙○○後，兩人隨即離開現場。
三、乙○○於98年7 月15日清晨5 時35分許，見杜賢賀外出，其
    位於屏東縣潮州鎮○○路37巷21號大門未鎖，復意圖為自己
    不法之所有，進入該住宅2 樓房間內( 侵入住宅部分未據告
    訴) ，徒手竊取杜賢賀所有之黃金項鍊1 條、金耳環1 對、
    新臺幣佰元紙鈔125 張（12,500元）、伍拾元硬幣510 枚（
    25,500元）及皮包1 個。得手後，正欲離去之際，適為杜賢
    賀返家發覺，報警而當場查獲。
四、案經屏東縣政府警察局潮州分局報告臺灣屏東地方法院檢察
    署檢察官偵查起訴。
    理  由
一、前揭犯罪事實，業據被告乙○○、甲○○於本院審理時自白
    不諱，核與被害人杜賢賀、黃春恭於警詢時證述財物被竊之
    情節尚稱符合，復有扣押物品目錄表、贓物認領保管單及現
    場照片及監視器翻拍照片共25張、荳荳檳榔攤之監視光碟1
    片等在卷可稽，足認被告2 人之自白與事實相符，應可採信
    。本件犯罪事證明確，應依法論科。
二、犯罪實欄二之部分，被告乙○○等2 人行為之時間係凌晨4
    時37分許，此有卷附之前揭光碟片所翻拍之照片內時間足證
    。又當日之日出時間為5 時13分，亦有2009年屏東地區日出
    、日沒時刻表1 紙附卷足參，是被告2 人行為時在日出前，
    依刑事訴訟法第100 條之3 規定，仍屬夜間。核被告乙○○
    、甲○○2 人所為，均係犯刑法第321 條第1 項第1 款之夜
    間侵入住宅竊盜罪。被告2 人就夜間侵入住宅有犯意聯絡及
    行為分擔，為共同正犯。又犯罪事實欄三部分，起訴所載被
    告乙○○犯罪時間為98年7 月15日凌晨5 時35分，而依前揭
    日出日沒時刻表所示，該日日出時間為5 時22分，是被告乙
    ○○行為時在日出後，依上開法條規定，已屬日間，是此部
    分被告乙○○所為，係犯刑法第320 條第1 項之竊盜罪，起
    訴意旨認被告係犯刑法第321 條第1 項第1 款之竊盜罪, 尚
    有未洽，經當庭諭知應變更其起訴法條如上，檢察官及被告
    均表示無意見。又被告乙○○所犯上開2 次竊盜罪，時間、
    地點不同，犯意各別，應分別論罪，合併處罰。
三、被告乙○○曾於96年間，因贓物案件，經本院96年度簡字第
    1716號判處有期徒刑6 月確定，於97年12月30日執行完畢出
    監；被告甲○○曾於96年間，因違反毒品危害防制條例案件
    ，經本院96年度簡字第189 號判處有期徒刑4 月確定，同年
    間犯竊盜案件，經本院96年度簡字第1364號判處有期徒刑6
    月確定，上開二罪經本院96年度聲字第1074號裁定減刑後定
    應執行刑有期徒刑5 月，於97年9 月2 日執行完畢出監，以
    上均有臺灣高等法院被告前案紀錄表及臺灣屏東地方法院檢
    察署刑案資料查註紀錄表各1 份在卷可按，其2 人前受有期
    徒刑之執行完畢，5 年以內因故意而再犯本件有期徒刑以上
    之罪，均應依累犯之規定，加重其刑。
四、爰審酌被告乙○○、甲○○之年齡、品行、智識能力、犯罪
    手段、情節、所得財物價值、對於法益所生危害之程度，及
    被告乙○○前有多次竊盜等犯罪經法院判刑確定，其於前案
    竊盜等罪執行完畢後，又犯本件夜間侵入住宅案件，惡性非
    輕，而被告甲○○僅係把風，法益侵害及惡性較輕，與其2
    人犯罪後態度尚良好等一切情狀，分別量處如主文所示之刑
    ，並定被告乙○○應執行刑，以資儆懲。
據上論斷，應依刑事訴訟法第273 條之1 第1 項、第299 條第1
項前段、第300 條，刑法第28條、第321 條第1 項第1 款、第
320 條第1 項、第47條第1 項、第51條第5 款，刑法施行法第1
條之1 ，判決如主文。
本案經檢察官李秀玲到庭執行職務
中    華    民    國    98    年    10    月    22    日
                      刑事第二庭  法  官  簡光昌
以上正本證明與原本無異。
如不服本判決應於收受本判決送達後10日內向本院提出上訴書狀
，其未敘述上訴理由者，應於上訴期間屆滿後20日內向本院補提
理由書狀（均須按他造當事人之人數附繕本）「切勿逕送上級法
院」。
中    華    民    國    98    年    10    月    22    日
                                  書記官  黃佳惠
附錄法條:
中華民國刑法第321條
（加重竊盜罪）
犯竊盜罪而有左列情形之一者，處 6 月以上、 5 年以下有期徒刑：
一、於夜間侵入住宅或有人居住之建築物、船艦或隱匿其內而犯之者。
二、毀越門扇、牆垣或其他安全設備而犯之者。
三、攜帶兇器而犯之者。
四、結夥三人以上而犯之者。
五、乘火災、水災或其他災害之際而犯之者。
六、在車站或埠頭而犯之者。
前項之未遂犯罰之。
中華民國刑法第320條
（普通竊盜罪、竊佔罪）
意圖為自己或第三人不法之所有，而竊取他人之動產者，為竊盜罪，處
 5 年以下有期徒刑、拘役或 5 百元以下罰金。
意圖為自己或第三人不法之利益，而竊佔他人之不動產者，依前項之規定
處斷。
前二項之未遂犯罰之。


司法院資訊處製作；財團法人民間司法改革基金會備份。
